臺灣臺中地方法院刑事判決　　　　　　　96年度訴字第2419號
公　訴　人　臺灣臺中地方法院檢察署檢察官
被　　　告　甲○○
　　　　　　庚○○
　　　　　　丙○○
共　　　同
指定辯護人　本院公設辯護人己○○
上列被告因強盜等案件，經檢察官提起公訴（九十六年度偵字第
七八○九號），本院判決如下：
    主    文
甲○○共同意圖為自己不法之所有，以恐嚇使人將本人之物交付
，處有期徒刑柒月，減為有期徒刑參月又拾伍日；扣案如附表編
號一、二所示之行動電話均沒收。又共同意圖為自己不法之
所有，以恐嚇使人將本人之物交付，處有期徒刑壹年肆月；扣案
如附表編號一、二、三所示之行動電話均沒收。應執行有
期徒刑壹年陸月；扣案如附表編號一、二、三所示之行動
電話均沒收。
庚○○共同意圖為自己不法之所有，以恐嚇使人將本人之物交付
，處有期徒刑柒月，減為有期徒刑參月又拾伍日；扣案如附表編
號一、二所示之行動電話均沒收。又共同意圖為自己不法之
所有，以恐嚇使人將本人之物交付，處有期徒刑壹年貳月；扣案
如附表編號一、二、三所示之行動電話均沒收。應執行有
期徒刑壹年肆月；扣案如附表編號一、二、三所示之行動
電話均沒收。
丙○○共同意圖為自己不法之所有，以恐嚇使人將本人之物交付
，累犯，處有期徒刑壹年；扣案如附表編號一、二、三所
示之行動電話均沒收。
    犯 罪 事 實
一、丙○○前因違反毒品危害防制條例案件，經臺灣士林地方法
    院以九十五年度士簡字第四五五號判處有期徒刑四月確定，
    於民國九十五年七月三十一日易科罰金執行完畢，詎仍不知
    悔改。緣甲○○及真實姓名、年籍不詳綽號「小傑」之成年
    男子（下稱「小傑」）及辛○○均加入以乙○○為首（俗稱
    「車手頭」），共同為詐欺集團從事臨櫃、操作提款機提款
    （俗稱「車手」）之車手工作（乙○○、甲○○、辛○○從
    事車手之詐欺取財犯行，業經本院另行判處罪刑），其等領
    款方式均為兩人一組，以互相協助監督，詎甲○○因覬覦每
    日所領得之贓款，竟為下列犯行：
(一)、甲○○與庚○○二人共同基於意圖為自己不法所有及僭行公
    務員職權之犯意聯絡，謀議待甲○○與「小傑」二人一組共
    同領取贓款後，由甲○○以行動電話告知庚○○，再由庚○○假冒便衣警察身分出面逮捕「小傑」並取得其身上之贓款
    以供平分花用。嗣於九十六年四月十四日上午十一時許，甲○○與「小傑」二人一組共同領取新臺幣（下同）三十八萬
    元之贓款後，甲○○即以其所有之0000000000行動電話與庚○○所有之0000000000號行動電話聯絡，告知「小傑」之背
    心內有三十八萬元贓款，及其二人即將前去臺北市士林捷運
    站內，由庚○○前去伺機取款，待庚○○見甲○○及「小傑
    」在臺北市士林捷運站出現時，隨即上前抓住「小傑」之背
    心，並向小傑恐嚇稱「我是警察，我已經知道你是詐欺集團
    的，背心打開給我看看」等語，致使「小傑」因害怕被逮捕
    心生畏懼而脫去背心留給被告庚○○並逃逸現場，事後甲○○及庚○○二人各分得十九萬元之現金。
(二)、九十六年五月十一日車手頭乙○○另遭綽號「門神」之戊○○等人駕車持槍強盜三十餘萬元提領得之贓款後（戊○○等
    人之強盜犯行，另經本院移轉臺灣士林地方法院審理中）。
    甲○○與庚○○二人另共同基於意圖為自己不法所有之犯意
    聯絡，謀議待甲○○與辛○○二人一組共同領取贓款後，由
    甲○○以行動電話告知庚○○，再由庚○○出面恐嚇辛○○
    取得其身上之贓款以供平分花用。嗣於九十六年五月十五日
    下午十四時許，甲○○與辛○○二人一組共同前往領取贓款
    後，甲○○即以其所有之0000000000行動電話與庚○○所有
    之0000000000號行動電話聯絡，要求庚○○前去臺北市中山
    捷運站伺機取款。庚○○於接獲甲○○之電話後，即自行以
    其所有之0000000000號行動電話與同具不法犯意聯絡之丙○○所有之0000000000號行動電話聯絡，由丙○○駕駛三門喜
    美車輛前來搭載被告庚○○共同前往中山捷運站，庚○○下
    車後，丙○○即駕車在捷運站外之衣蝶百貨門口等候，庚○○待辛○○要進入捷運站時，即上前以手臂勾搭住辛○○之
    肩膀，向其稱：「有人要找你，跟我一起走」等語，辛○○
    因心認庚○○係與「門神」之人為同一夥人，即同庚○○坐
    上丙○○所駕之車輛後座，上車後，庚○○從其口袋中拿出
    一把美工刀置放在車內泠氣出風口旁手機袋內，並向辛○○
    恐嚇稱「還好你剛剛有上車，要不然我就拿刀子出來，把你
    劃下去」、「包包內有多少錢？」、「把錢留下來，保證你
    不會有事，不會把你交給要找你的人」等語；丙○○亦向辛○○恐嚇稱：「趁我現在能作主，你把錢留下來，我放你下
    車」、「到底要去坐車（回台中），還是要去山上？」「難
    道你要帶傷回去嗎？」等語，致使辛○○心生畏懼，而將其
    包包內之現金一百二十萬元倒在車後座腳踏板上留予庚○○
    、丙○○二人，丙○○及庚○○即於臺北市○○○路自來水
    廠附近留下二萬元與辛○○，並讓辛○○下車離開，事後甲○○分得六十萬元；庚○○、丙○○各分得二十九萬元。嗣
    因遭詐欺集團詐騙之壬○○等人報警處理，為警實施通訊監
    察得知上情，並於九十六年五月十七日在附表所示之地點分
    別搜索、拘提查獲，並扣得如附表所示之物。
二、案經花蓮縣警察局移送臺灣臺中地方法院檢察署檢察官偵查
    起訴。
    理    由
一、證據能力部分：
(一)、按被告以外之人於審判外之言詞或書面陳述，除法律有規定
    者外，不得作為證據，刑事訴訟法第一百五十九條第一項定
    有明文，本件證人即被害人辛○○於警詢中之證述，未經具
    結且未經當事人之反對詰問予以核實，既經當事人爭執其證
    據能力，依上開規定，自無證據能力。
(二)、再按被告以外之人（包括證人、鑑定人、告訴人、被害人及
    共同被告等）於審判外之陳述雖不符刑事訴訟法第一百五十
    九條之一至之四等四條之規定，而經當事人於審判程序同意
    作為證據，法院審酌該言詞陳述或書面陳述作成時之情況，
    認為適當者，亦得為證據；當事人、代理人或辯護人於法院
    調查證據時，知有刑事訴訟法第一百五十九條第一項不得為
    證據之情形，而未於言詞辯論終結前聲明異議者，視為有前
    項之同意，同法第一百五十九條之五定有明文。立法意旨在
    於傳聞證據未經當事人之反對詰問予以核實，原則上先予排
    除。惟若當事人已放棄反對詰問權，於審判程序中表明同意
    該等傳聞證據可作為證據；或於言詞辯論終結前未聲明異議
    ，基於尊重當事人對傳聞證據之處分權，及證據資料愈豐富
    ，愈有助於真實發見之理念，且強化言詞辯論主義，使訴訟
    程序得以順暢進行，上開傳聞證據亦均具有證據能力。本案
    被告、指定辯護人、公訴人於本院審理程序時就公訴人所提
    之證據，除上開證人即被害人辛○○之警詢證述外，均未加
    爭執，且本院審酌文書作成之形式，均無瑕疵、與待證事實
    具有關聯性等情況，認為適當，應認得為證據，揆諸前開說
    明，就本案所引用之供述、書面證據均具有證據能力，合先
    敘明。
二、上揭犯罪事實欄一、(一)之犯行，業據被告甲○○、庚○○二
    人坦承不諱，核與證人即共同被告庚○○、甲○○二人於本
    院審理時具結證述之情節相符，且與證人即同案被告車手頭
    乙○○於警詢中供述其旗下之車手「小傑」遭自稱是刑警的
    人盤查，「小傑」丟下贓款逃走後，就沒有再與其聯絡等語
    相符（花蓮縣警察局花警刑大偵字第09600281630號卷第二
    一一至二一八頁，下稱警卷），此外，復有被告甲○○所有
    之0000000000行動電話與被告庚○○所有之0000000000號行
    動電話通訊監察譯文一份在卷可稽（上開警卷第七六至八十
    頁），足見被告二人之自白與事實相符，本件事證明確，被
    告二人此部分之犯行洵堪認定，應依法論科。
三、上揭犯罪事實欄一、(二)之犯行，訊據被告甲○○、庚○○、
    丙○○三人，除被告庚○○辯稱：美工刀原本就在車上，不
    是從伊身上拿出來，是因為美工刀掉在車踏板上，所以伊把
    它拿出來放在證人辛○○所述的地方等語外，餘均自白不諱
    。被告三人之共同指定辯護人則為被告三人辯稱：被告三人
    之此部分之行為，恐有自首之適用等語。經查：本件被告三
    人之恐嚇取財犯行，業據證人即被害人辛○○於本院審理時
    證述明確，其具結證稱：（問：九十六年五月十五日在臺北
    市中山捷運站，是否遭搶？過程為何？）當時我從百貨公司
    走出來，要往捷運站，突然被告庚○○叫住我，我回頭，被
    告庚○○就走過來用手架在我的脖子附近（不是勒住），說
    有人要找我，叫我跟他走，我就跟他一起上一台黑色喜美車
    ；（問：當時庚○○用手架住你脖子，手上有無拿任何工具
    ？）沒有；（問：當時庚○○用手架住你脖子，你不致於無
    法反抗，為何要跟他一起走？）當時我覺得他們是跟上禮拜
    搶證人即同案被告乙○○那件事情一樣，而且我是台中人，
    走也走不了，只好跟他一起走；（問：上黑色喜美車，情形
    如何？）黑色喜美車是雙門車，我上車後坐在後面，被告庚○○就從口袋裡拿起美工刀，放在冷氣出風口旁一個放手機
    的袋子裡面，然後跟我講「還好你剛剛有跟我上車，要不然
    我就拿刀子出來，把你畫下去」，當時車內還有被告丙○○
    ，由被告丙○○開車，被告庚○○坐在副駕駛座，車子開動
    後，不知道是被告庚○○或被告丙○○跟我講說「你們上禮
    拜才被搶，現在還敢做，我知道你是台中人，『門神』你有
    沒聽過」接下來又說「要不要載你回台中？」，重複了好幾
    次，我沒有回答，後來他們說「我知道你包包內有錢，老實
    跟我說有多少？」，又說人家交代他們，要把我帶回去，被
    告丙○○跟我說「趁我現在能作主，你把錢留下來，我放你
    下車」，當時我還在想，要不要照他們說的做，被告丙○○
    就跟我說「難道你要帶傷回去嗎？」，我就把包包所有的錢
    ，整個倒出來在後座腳踏板上，倒出來之後，他們就放我下
    車，被告庚○○有拿一些錢還我，但我沒算多少；（問：當
    時為何要把錢倒出來給他們？）因為當時我會害怕，想說結
    果都一樣，錢也拿不回去，不如就給他們；（問：【提示詐
    欺警卷第67頁及96年度偵字第12793號第35、36頁，並告以
    要旨】問：當時你是否有這麼說，為何與今日所述不同？）
    當時我在作筆錄時是說，我上車後才發現被告庚○○有帶美
    工刀，可能那天早上很早被抓到警察局，筆錄做很久，沒有
    講的很清楚，造成誤解，於偵訊筆錄中，我只關心我自己被
    告的案子，對於其他被告部分我沒有注意，講的比較不精確
    ，實際情形應該如今天所述，（問：你剛才有提到說，在捷
    運站的時候，被告庚○○用手架在你脖子上，從你剛才當庭
    所示範的動作，庚○○是將手搭在你肩上，而不是勒住你脖
    子嗎？）是搭在我肩上，有點像勾肩搭背，不是勒住我脖子
    ；（問：在捷運站用手放在你肩上，【被告庚○○】有無拿
    美工刀？）沒有，他沒拿美工刀抵住我；（問：被告庚○○
    沒拿美工刀扺住你，捷運站人又很多，為何你不逃？）那是
    在百貨公司旁邊，我也不曉得他們有多少人，我認為我跑不
    掉，所以就沒逃；（問：被搶的錢是你們詐騙來的，如果錢
    是你辛苦賺來的，你會這麼容易跟他走？）不會；（問：當
    時你會害怕？）當時他【即被告庚○○】一走過來時，我就
    意識到他們應該是跟搶乙○○的人是一夥的；（問：當時你
    是因為害怕才跟他們一起走？）一半是害怕，一半是覺得跑
    不掉，當時覺得跑不掉了，只好跟他們上車；（問：在車上
    時，為何要把錢倒出來？）應該是我看到他們把美工刀放在
    前面，而且他們講的話，讓我覺得他們跟「門神」是一夥的
    ，所以我在害怕下，把錢倒出來給他們；（問：庚○○把手
    搭在你肩上說「有人找你」，當時的你是否還可以抗拒？）
    我不致於無法抗拒；（問：被告庚○○是否拿美工刀？）是
    ，在車上時拿出，他把美工刀拿出來，就直接把美工刀放在
    冷氣出風口的手機袋內，祇是一個放的動作，並沒有把刀刃
    抽出，也沒有拿刀對著我，該美工刀是一般的小型文具用的
    美工刀等語。另證人即查獲員警許芳雄於本院審理時亦具結
    證稱：（問：被告庚○○筆錄中有提到，去搶另外一個車手
    辛○○現金一百二十萬元，你們是如何知道？）我們在做現
    譯的時候，就已經聽到被告甲○○、庚○○如何搶劫被害人
    辛○○的部分，（問：在被害人辛○○的電話中，有無相對
    的通話？）同案被告乙○○撥出電話到被害人辛○○所持的
    行動電話，對話內容是乙○○問被害人辛○○「你現在在哪
    裡？」，被害人辛○○說「我要去報案」，同案被告乙○○
    問他「什麼事情」，被害人辛○○就說「那個沒有跟你講，
    我被搶了」；（問：你們就根據上開所述，取得「小傑」、
    「辛○○」被搶資訊？）是的；（96年5月15日被告甲○○
    等人計畫行搶被害人辛○○，也是由現譯中得知？）是的；
    （問：所以你們才根據上開資料，在96年5月17日同步搜索
    、拘提？）是的，被告丙○○部分因為我們不知道他的真實
    年籍，所以一開始沒有搜索拘提，是從被告庚○○的供述知
    道被告丙○○的年籍後，才對被告丙○○進行搜索拘提等語
    （以上均見本院九十六年十月八日審理筆錄）。是依證人即
    被害人辛○○上開證述可知，被告庚○○上開辯稱美工刀不
    是從伊身上拿出來，是因為美工刀掉在車踏板上，所以伊把
    它拿出來放在證人辛○○所述的地方云云，與常理及事證不
    符，自不可採。又依證人即查獲員警許芳雄上開證述，可知
    員警於搜索拘提被告三人前，已對被告三人涉案，掌握有確
    切之根據得為合理之可疑（最高法院七十二年台上字第六四
    一號判例及九十四年度台上字第七三八五號判決意旨參照）
    ，此部分自無自首之適用，指定辯護人認被告三人此部分犯
    行恐有自首之適用云云，亦不可採。此外，本件復有如附表
    所示之物扣案可資佐證，足見本件事證明確，被告三人此部
    分之犯行均堪認定，應依法論科。
四、論罪科刑：
(一)、按以威嚇方法使人交付財物之強盜罪，與恐嚇罪之區別，係
    以對於被害人施用威嚇程度為標準。如其程度足以抑壓被害
    人之意思自由，至使不能抵抗而為財物之交付者，即屬強盜
    罪。否則，被害人之交付財物與否，儘有自由斟酌之餘地者
    ，即應成立恐嚇罪。（二）恐嚇罪質，非不含有詐欺性，其
    與詐欺罪之區別，係在行為人對於被害人所用之手段，僅使
    其陷於錯誤者，為詐欺，使發生畏懼心者，為恐嚇，最高法
    院著有三十年上字第六六八號判例可循。再行為人以不法所
    有之意思，用強暴脅迫之手段，使被害人交付財物之行為，
    如果被害人未達於不能抗拒之程度者，究應構成強盜罪或恐
    嚇取財罪，依本院最近之見解，認為恐嚇取財罪之恐嚇行為
    ，不以將來之惡害通知為限，即以強暴脅迫為手段，使被害
    人交付財物，而未達於不能抗拒之程度者亦屬之。易言之，
    如果行為人以不法所有之意思，以目前之危害相加，不論其
    行為係強暴或脅迫，苟不足以壓抑被害人意思之自由而達於
    不能抗拒之程度，在客觀上被害人交付財物與否，尚有自由
    斟酌之餘地者，應屬恐嚇之範圍，不能以強盜罪名相繩（最
    高法院八十年度台上字第三七五六號判決意旨參照）。又恐
    嚇取財與強盜罪，二者就其同具有不法得財之意思，及使人
    交付財物而言，固無異趣，但就被害人是否喪失意思自由，
    不能抗拒言之，前者被害人尚有意思自由，後者被害人之意
    思自由已被壓制，達於不能抗拒之程度，故恐嚇取財罪，其
    恐嚇行為雖不以將來之惡害通知為限，即以目前之危害相加
    ，亦屬之。但必其強暴、脅迫手段，尚未使被害人達於不能
    抗拒之程度始可（最高法院八十七年台上字第二二七八號判
    決意旨參照），合先敘明。
(二)、查被告甲○○、庚○○二人犯罪事實欄一、(一)所為，以假冒
    便衣警察之身分欲逮捕提領贓款之被害人「小傑」，使被害
    人「小傑」因畏懼遭逮捕而自行脫去背心（內有贓款三十八
    萬元）留下贓款予被告庚○○，其時間甚短，且被害人「小
    傑」交付財物與否，仍有自由斟酌之餘地，自尚未達於意思
    自由已被壓制，不能抗拒之程度，故依上說明，核被告甲○○、庚○○二人此部分所為，應係犯刑法第一百五十八條第
    一項之僭行公務員職權罪及刑法第三百四十六條第一項之恐
    嚇取財罪。被告甲○○、庚○○二人以一行為，同時觸犯上
    開構成要件不同之罪名，為想像競合犯，應從一重之刑法第
    三百四十六條第一項之恐嚇取財罪論處。又檢察官起訴法條
    雖未敘及被告甲○○、庚○○二人此部分亦涉犯刑法第一百
    五十八條第一項之僭行公務員職權罪，然其起訴事實業已載
    明，且上開二罪名間亦具有裁判上一罪關係，自為起訴效力
    所及，本院應併予審究，附此敘明。
(三)、查被告甲○○、庚○○、丙○○三人犯罪事實欄一、(二)所為
    ，依證人即被害人辛○○於本院審理時之上開證述，本件乃
    被告庚○○待其要進入捷運站時，即上前以手臂勾搭住其之
    肩膀，向其稱：「有人要找你，跟我一起走」等語，其因心
    認被告庚○○係與「門神」之人為同一夥人，即同被告庚○○坐上丙○○所駕之車輛後座，其並非如起訴書所載，是因
    遭被告庚○○勒住其脖子並拿美工刀架住，致其在無法抗拒
    下，始跟被告庚○○上車，另在車上是因其看到被告庚○○
    從口袋中把美工刀拿出來放在車上冷氣孔旁手機袋上，又聽
    到被告庚○○、丙○○在車上講的話，讓其感到害怕，而且
    自覺錢既不是自己的，也帶不回去，不如把錢倒出來給被告
    庚○○、丙○○二人，則依上開情況觀之，堪信證人即被害
    人辛○○交付財物與否，仍有自由斟酌之餘地，尚未達於意
    思自由已被壓制，不能抗拒之程度，且尚乏積極證據證明被
    告庚○○係以妨害自由之手段，使證人即被害人辛○○跟被
    告庚○○上車，故依前開說明，核被告甲○○、庚○○、丙○○三人此部分所為，應僅係犯刑法第三百四十六條第一項
    之恐嚇取財罪。至證人即被害人辛○○雖曾於警詢、偵訊中
    證稱是因被告庚○○勒住其脖子並拿美工刀架住其，致其在
    無法抗拒下跟被告庚○○上車並交付贓款等語，然證人即被
    害人辛○○在警詢中之陳述尚無證據能力業據前述，且經本
    院交互詰問後，證人即被害人辛○○結證稱：（【提示詐欺
    警卷第67頁及96年度偵字第12793號第35、36頁，並告以要
    旨】問：當時你是否有這麼說，為何與今日所述不同？）當
    時我在作筆錄時是說，我上車後才發現被告庚○○有帶美工
    刀，可能那天早上很早被抓到警察局，筆錄做很久，沒有講
    的很清楚，造成誤解，於偵訊筆錄中，我只關心我自己被告
    的案子，對於其他被告部分我沒有注意，講的比較不精確，
    實際情形應該如今天所述等語，故證人即被害人辛○○上開
    警詢、偵訊中之證述，尚難為不利於被告三人之認定，本件
    公訴意旨漏未斟酌此點，誤認被告等係犯刑法第三百二十八
    條第一項之強盜取財罪，尚有未洽，惟其基本事實同一，本
    院自應予以審理，並變更其起訴法條。再被告丙○○有如犯
    罪事實欄所載曾受有期徒刑執行完畢之前科，此有臺灣臺中
    地方法院檢察署刑案資料查註紀錄表及臺灣高等法院被告全
    國前案紀錄表各一份在卷足憑，其於五年以內故意再犯本件
    有期徒刑以上之罪，為累犯，應依刑法第四十七條第一項之
    規定，加重其刑。
(四)、被告甲○○、庚○○二人就上揭犯罪事實欄一、(一)之犯行，
    有犯意之聯絡及行為之分擔，皆為共同正犯。又共同正犯之
    意思聯絡，原不以數人間直接發生者為限，即有間接之聯絡
    者，亦包括在內，如甲分別邀約乙、丙犯罪，雖乙、丙間彼
    此並無直接之聯絡，亦無礙於其為共同正犯之成立，最高法
    院七十七年台上字第二一三五號判例意旨亦可參照，是被告
    甲○○、庚○○、丙○○三人就上揭犯罪事實欄一、(二)之犯
    行，分有犯意之聯絡及行為之分擔，皆為共同正犯。再被告
    甲○○、庚○○二人所犯上開二罪間，其共犯、被害人均不
    同，手法亦不相同，堪信係基於各別犯意所為，且均於九十
    五年七月一日刑法修正施行廢除連續犯之後所為，自應分論
    併罰之。
(五)、爰審酌被告甲○○、庚○○、丙○○三人有如犯罪事實欄之
    前科素行，猶不知悔悟，正值青壯之年，卻不思以正途賺取
    所需，竟為恐嚇取財等行為，二次犯行分別取得之財物價值
    非輕，行為殊不可取，惟念其等三人犯後尚能坦承犯行，自
    陳知錯，態度尚可，及其等分工之程度，事後分贓之款項暨
    犯罪之動機、目的、手段等一切情狀，分別量處如主文所示
    之刑。又被告三人行為後，中華民國九十六年罪犯減刑條例
    於九十六年七月十六日公布施行，查被告甲○○、庚○○犯
    罪事實欄一、(一)之犯行係在九十六年四月二十四日以前，且
    非同條例第三條所示不得減刑之罪，亦無同條例第五條規定
    例外不得減刑之情事，爰依同條例第二條第一項第三款規定
    ，各減其宣告刑二分之一。而被告甲○○、庚○○、丙○○
    三人犯罪事實欄一、(二)之犯行並非在九十六年四月二十四日
    以前，即無減刑之適用。被告甲○○、庚○○二人並定其應
    執行之刑，以資懲儆。
(六)、扣案如附表編號一、二、三所示之行動電話，分係被
    告甲○○、庚○○、丙○○三人所有，且供其三人犯罪聯絡
    所用之物，業據其三人供明在卷，爰均依刑法第三十八條第
    一項第二款規定，併宣告沒收之。至附表所示其餘扣案物品
    ，乃被告三人所取得之遭詐欺集團詐騙之被害人贓款，尚無
    沒收之必要，爰不予宣告沒收，併予敘明。
據上論斷，應依刑事訴訟法第二百九十九條第一項前段、第三百
條，刑法第二十八條、第一百五十八條第一項、第三百四十六條
第一項、第五十五條、第四十七條第一項、第五十一條第五款、
第三十八條第一項第二款，九十六年罪犯減刑條例第二條第一項
第三款、第七條，判決如主文。
本案經檢察官丁○○到庭執行職務
中　　華　　民　　國　　96　　年　　11　　月　　7 　　日
                  刑事第十四庭  審判長法  官   陳  葳
                                      法  官   林世民
                                      法  官   洪堯讚
上正本證明與原本無異。
如不服本判決，應於收受送達後十日內向本院提出上訴書狀（應
敘述具體理由並附繕本）。
上訴書狀如未敘述理由，應於上訴期間屆滿後二十日內補提理由
書於本院。
                                      書記官   沈慧玲
中　　華　　民　　國　　96　　年　　11　　月　　7 　　日
附錄論罪科刑法條
中華民國刑法第158條第1項
冒充公務員而行使其職權者，處 3 年以下有期徒刑、拘役或 5
百元以下罰
金。
中華民國刑法第346條第1項
意圖為自己或第三人不法之所有，以恐嚇使人將本人或第三人之
物交付者，處6月以上5年以下有期徒刑，得併科1千元以下罰金
。
附表：
一、扣案地點：臺北市○○路280巷13之1號3樓甲○○之住所
新台幣壹仟元紙鈔515張。
ALCATEL行動電話（序號000000000000000，含0000000000門號
  卡）一支。
二、扣案地點：臺北市○○街9巷21號3樓庚○○之住所
新台幣壹仟元紙鈔130張。
索尼愛利信行動電話（序號000000000000000、含0000000000
  門號卡）一支
三、扣案地點：臺北市○○路91巷44號丙○○之住所
新台幣壹仟元紙鈔200張。
Nokia行動電話（序號000000000000000號，含0000000000門號
  卡）一支。
